臺灣高等法院刑事裁定
109年度抗字第1273號
抗  告  人  
即  受刑人  張綺彥


上列抗告人即受刑人因竊盜案件，不服臺灣新北地方法院109年
度撤緩字第179號，中華民國109年6月30日撤銷緩刑裁定（聲請
案號：臺灣新北地方檢察署109年度執聲字第1747號），提起抗
告，本院裁定如下：
    主  文
抗告駁回。
    理  由
一、原裁定意旨略以：
(一)本件受刑人前因竊盜案件，經臺灣新北地方法院（下稱新北
    地院）於107年12月25日以107年度簡字第8807號判決判處拘
    役20日，如易科罰金，以新臺幣1,000 元折算1 日，緩刑2 
    年，於民國108 年2 月1 日確定，緩刑期間自108 年2 月1 
    日至110 年1 月31日（下稱前案）；受刑人竟於緩刑期間內
    即108 年10月21日另犯竊盜罪，經新北地院於109年1月31日
    以108 年度簡字第6906號判決判處罰金新臺幣2,000 元，如
    易服勞役，以新臺幣1,000 元折算1 日，於109 年5 月12日
    確定（下稱後案），有上開前案及後案判決書、本院被告前
    案紀錄表各1 份在卷可憑。是受刑人確有於緩刑期內故意犯
    他罪，而在緩刑期內受有罰金刑之宣告確定，且檢察官係於
    後案判決確定後6 個月內向原審聲請撤銷受刑人前案緩刑之
    宣告。
(二)查受刑人所犯之前案，因考量受刑人因一時失慮始為前案竊
    盜犯行，認受刑人經前案偵審科刑程序後，應無再犯之虞，
    始給予宣告緩刑2 年，冀其記取教訓，重啟自新。而受刑人
    卻於緩刑期間內，再次竊取店家置於貨架上之物，觀其前後
    二案之犯罪手法、犯罪情節、侵害法益均屬相同，且受刑人
    於緩刑判決確定後未及1年，即再次為相同手法之竊盜犯行
    ，顯見受刑人遵守法律之意願低落，其所為顯非偶蹈法網，
    堪認受刑人恪遵法令之自我約制能力，明顯不足，益徵受刑
    人全然未因前案所為受刑事訴追、審理程序而知己非，進而
    記取教訓、約束己身行為，自無從預期未來亦將恪遵相關法
    令規定，是前開宣告之緩刑，經核已難收其預期效果，當有
    執行刑罰之必要。從而，本件聲請合於刑法第75條之1第1項
    第2款規定，應予准許等語。
二、抗告意旨略以：
　　抗告人前案竊盜係因沒錢又想買東西祭拜父母，事後以近30
    萬元與店家達成和解，該30萬元賠償均係借貸款，抗告人家
    庭頗為拮据，故而於108年10月21日再度為祭拜父母犯後案
    竊盜，抗告人亦長期服用精神科藥物、車禍受傷需長期復健
    及需打零工償還借貸30餘萬元，且自108年10月21日迄今未
    再犯案，深具悔意，懇請法官不要撤銷緩刑，改以罰金分期
    云云。
三、按刑法第75條之1第1項規定：「受緩刑之宣告而有下列情形
    之一，足認原宣告之緩刑難收其預期效果，而有執行刑罰之
    必要者，得撤銷其宣告：一、緩刑前因故意犯他罪，而在緩
    刑期內受六月以下有期徒刑、拘役或罰金之宣告確定者。二
    、緩刑期內因故意犯他罪，而在緩刑期內受六月以下有期徒
    刑、拘役或罰金之宣告確定者。...」是檢察官依刑法第75
    條之1 第1 項規定聲請撤銷緩刑，除須符合該條各款之要件
    外，本條並採裁量撤銷主義，賦予法院撤銷與否之權限，特
    於第1 項規定實質要件為「足認原宣告之緩刑難收其預期效
    果，而有執行刑罰之必要」，供作審認之標準。亦即於上揭
    「得」撤銷緩刑之情形，法官應依職權本於合目的性之裁量
    ，妥適審酌受刑人所犯前後數罪間，關於法益侵害之性質、
    再犯之原因、違反法規範之情節是否重大、受刑人主觀犯意
    所顯現之惡性及其反社會性等情，是否已使前案原為促使惡
    性輕微之被告或偶發犯、初犯改過自新而宣告之緩刑，已難
    收其預期之效果，而確有執行刑罰之必要，並就具體個案情
    形，衡酌原宣告之緩刑是否難收其預期之效果，而確有執行
    刑罰之必要，資以決定該緩刑宣告是否應予撤銷。
四、經查：
(一)抗告人即受刑人（下稱「抗告人」）張綺彥因犯竊盜案件，
    經新北地院以107年度簡字第8807號判決處拘役20日，同時
    諭知易科罰金折算標準，並宣告緩刑2年，於108年2月1日確
    定在案，詎抗告人又於緩刑期（即108年2月1日至110年1月3
    1日）內之108年10月21日犯竊盜罪，經新北法院以108年度
    簡字第6906號判處罰金新臺幣2仟元，同時諭知易服勞役折
    算標準，於109年5月12日確定，嗣檢察官於109年6月22日向
    新北地院聲請撤銷抗告人前案之緩刑宣告，以上有上開判決
    書附於執聲字第1747號卷、本院被告前案紀錄表（見本院卷
    第21頁）及臺灣新北地方檢察署函文上新北地院收狀戳印文
    日期（見撤緩字第179號卷第5頁）可稽，足認抗告人受前案
    緩刑宣告後，有於緩刑期內因故意犯後案，而在緩刑期內受
    罰金宣告確定之情形，且檢察官於判決確定後6個月內為撤
    銷緩刑宣告之聲請，合於刑法第75條之1第1項第2款、第2項
    及第75條第2項之規定。而原審以前案因考量抗告人一時失
    慮，認抗告人經偵審科刑程序後，應無再犯之虞，始給予宣
    告緩刑2 年，冀其記取教訓，重啟自新，而抗告人卻於緩刑
    期內再次竊取店家置於貨架上之物，前後二案犯罪手法、犯
    罪情節、侵害法益均屬相同，且抗告人於緩刑判決確定後未
    及1年，即再次為相同手法之竊盜犯行，顯見抗告人遵守法
    律之意願低落，所為顯非偶蹈法網且抗告人恪遵法令之自我
    約制能力，明顯不足，抗告人全然未因前案所為受刑事訴追
    、審理程序而知己非，進而記取教訓、約束己身行為，自無
    從預期未來亦將恪遵相關法令規定為由，認前案宣告之緩刑
    ，已難收預期效果，有執行刑罰之必要，因而撤銷抗告人前
    案宣告之緩刑。經核亦無違法或不當。
(二)抗告人雖執前詞提起抗告，然原審已敘明前案考量抗告人一
    時失慮，始宣告緩刑2年，抗告人卻於緩刑期內再次竊取店
    家貨架上之物，前後二案犯罪手法等均屬相同且於前案確定
    後未及1年，即再為相同手法竊盜犯行，顯見抗告人自我約
    制能力明顯不足，未因前案記取教訓、約束己身行為，自無
    從預期未來亦將恪遵相關法令規定，是前案宣告之緩刑，已
    難收預期效果，有執行刑罰之必要（詳見109年度撤緩字第1
    79號裁定理由欄三、㈡）。本院亦衡諸抗告人未能提供抗告
    意旨所指精神科藥物相關之診斷書或其他證明（見本院卷第
    11至16頁），本件無從據之審酌抗告人再犯原因、抗告人主
    觀犯意顯現之惡性及反社會性等情，以定前案宣告之緩刑是
    否難收預期效果而確有執行刑罰之必要。至抗告意旨所指需
    長期復健，固有中英醫療社團法人板英醫院乙種診斷書可憑
    （見本院卷第13頁），然參照前揭說明可知，此與需打工清
    償借貸，均難認係本件衡酌原宣告之緩刑是否難收預期效果
    而確有執行刑罰之必要，即決定原緩刑宣告是否撤銷，應予
    審酌之要素。再者，抗告人另於緩刑期內之108年11月11日
    犯與前後案雷同之竊盜罪，經新北地院判處拘役10日，並諭
    知易科罰金折算標準，於109年6月9日確定，有本院依職權
    查詢列印之109年度簡字第826號判決，以及本院前案紀錄表
    附卷（見本院卷第22頁）可考，則依卷證資料所示，尚無從
    肯認抗告意旨所稱抗告人自108年10月21日迄今未再犯案，
    深具悔意。綜上，抗告意旨主張抗告人再度為祭拜父母犯後
    案竊盜，亦長期服用精神科藥物、需長期復健及需打零工償
    還借貸，自108年10月21日迄今未再犯案，深具悔意云云，
    並非可取，抗告人所為抗告，為無理由，應予駁回。
據上論斷，應依刑事訴訟法第412 條，裁定如主文。
中　　華　　民　　國　　109 　年　　8 　　月　　5 　　日
　　　　　　      刑事第七庭  審判長法　官  孫惠琳
　　　　　　　　　　　　　　　　　  法　官  張育彰
　　　　　　　　　　　　　　　　　  法　官  連雅婷
以上正本證明與原本無異。
不得再抗告。
                                    書記官  潘文賢
中　　華　　民　　國　　109 　年　　8 　　月　　5 　　日